【裁判字號】    95,訴,202
【裁判日期】    950322
【裁判案由】    毒品危害防制條例
【裁判全文】
臺灣板橋地方法院刑事判決               95年度訴字第202號
公  訴  人  臺灣板橋地方法院檢察署檢察官
被      告  甲○○
上列被告因違反毒品危害防制條例案件，經檢察官提起公訴（94
年度毒偵字第6611號）及移送併辦（95年度毒偵字第908 號），
本院依簡式審判程序審理，判決如后：
    主  文
甲○○連續施用第一級毒品，累犯，處有期徒刑柒月，扣案之注
射針筒壹支沒收；又連續施用第二級毒品，累犯，處有期徒刑陸
月。應執行有期徒刑拾月，扣案之注射針筒壹支沒收。
    事  實
一、甲○○曾於民國89年間因違反毒品危害防制條例案件，經本
    院判處有期徒刑六月確定，於91年9 月19日執行完畢；又於
    93年間因違反毒品危害防制條例案件，經本院判處有期徒刑
    四月確定，於94年2 月4 日執行完畢。其前因施用毒品案件
    ，經本院依檢察官聲請以88年度毒聲字第7350號裁定令入戒
    治處所施以強制戒治一年，嗣經本院以89年度毒聲字第3257
    號裁定停止戒治，所餘戒治期間付保護管束，再經本院以89
    年度毒聲字第6099號裁定撤銷停止戒治，於90年7 月20日強
    制戒治執行完畢而經釋放出所，詎甲○○猶不知悔改，於強
    制戒治執行完畢釋放後五年內，復基於施用第一級毒品海洛
    因之概括犯意，自94年9 月7 日起，至94年11月25日止，連
    續在臺北縣三重市○○街附近，以將海洛因放在注射針筒內
    施打方式，施用海洛因多次，約二至三天施用一次；甲○○
    又基於施用第二級毒品安非他命之概括犯意，自94年5 月5
    日起，至94年9 月7 日止，連續在臺北縣三重市○○街附近
    ，以將安非他命置於玻璃球吸食器內燒烤而吸取煙霧之方式
    ，施用安非他命多次，約二至三天施用一次。嗣於94年9 月
    8 日20時許，在臺北縣新莊市○○街41巷6 號7 樓，為警查
    獲甲○○；復於94年11月26日15時30分許，在臺北縣三重市
    ○○路○ 段65巷口，為警查獲甲○○，並扣得甲○○所有供
    施用海洛因之注射針筒一支。
二、案經臺北市政府警察局大安分局、臺北縣政府警察局三重分
    局報請臺灣板橋地方法院檢察署檢察官偵查起訴及移送併辦
    ，本院於準備程序進行中，甲○○就被訴事實為有罪之陳述
    ，經告知甲○○簡式審判程序之旨，並聽取當事人之意見後
    ，裁定進行簡式審判程序。
    理  由
一、上揭事實，業據被告甲○○於本院審理時坦承不諱，復有扣
    案之注射針筒一支足資佐證，而被告於94年9 月8 日為警查
    獲後所採之尿液，經送臺灣檢驗科技股份有限公司檢驗，呈
    安非他命陽性反應及鴉片類陽性反應，另被告於94年11月26
    日為警查獲後所採之尿液，經送臺灣檢驗科技股份有限公司
    檢驗，呈鴉片類陽性反應，有該公司94 年9月30日、94年12
    月13日濫用藥物尿液檢驗報告在卷可憑。而被告前因施用毒
    品案件，經本院依檢察官聲請以88年度毒聲字第7350號裁定
    令入戒治處所施以強制戒治一年，嗣經本院以89年度毒聲字
    第3257號裁定停止戒治，所餘戒治期間付保護管束，再經本
    院以89年度毒聲字第6099號裁定撤銷停止戒治，於90年7 月
    20日強制戒治執行完畢而經釋放出所之事實，亦有臺灣高等
    法院被告前案紀錄表附卷可稽。是本件事證明確，被告犯行
    堪以認定，應予依法論處。
二、核被告甲○○所為，係犯毒品危害防制條例第10條第1 項之
    施用第一級毒品罪及同條例第10條第2 項之施用第二級毒品
    罪。其持有海洛因及安非他命之低度行為，為施用之高度行
    為所吸收，不另論罪。又被告先後多次施用第一級毒品海洛
    因及第二級毒品安非他命，均時間緊接，犯罪構成要件亦相
    同，顯係基於概括之犯意而為，均應依刑法第56條連續犯之
    規定論以一罪，並加重其刑。復查，被告曾於89年間因違反
    毒品危害防制條例案件，經本院判處有期徒刑六月確定，於
    91年9 月19日執行完畢；又於93年間因違反毒品危害防制條
    例案件，經本院判處有期徒刑四月確定，於94年2 月4 日執
    行完畢，有臺灣板橋地方法院檢察署刑案資料查註紀錄表及
    臺灣高等法院被告前案紀錄表各一份可按，其於五年之內再
    犯有期徒刑以上之施用第一級毒品罪及施用第二級毒品罪，
    為累犯，應依刑法第47條之規定加重其刑，並遞加重其刑。
    而被告所犯前開施用第一級毒品罪及施用第二級毒品罪二罪
    間，犯意各別，構成要件互異，應予分論併罰。爰審酌被告
    施用毒品之犯行係戕害其自身，對社會治安尚非危害甚鉅，
    暨其犯罪之動機、目的、手段、所生危害等一切情狀，分別
    量處如主文所示之刑，並定其應執行刑，以示懲儆。至94年
    11月26日扣案之注射針筒一支，係被告所有供施用毒品海洛
    因所用等情，業據被告於本院審理時供承在卷，爰依刑法第
    38條第1 項第2 款之規定宣告沒收。
三、至移送併辦部分，雖未經檢察官起訴，惟與檢察官起訴部分
    ，被告係基於概括之犯意而為，係屬裁判上一罪之連續犯關
    係，基於審判不可分原則，本院自得併予審究，附此敘明。
據上論斷，應依刑事訴訟法第273 條之1 第1 項、第299 條第1
項前段，毒品危害防制條例第10條第1 項、第2 項，刑法第11條
前段、第56條、第47條、第51條第5 款、第38條第1 項第2 款，
判決如主文。
本案經檢察官魏正杰到庭執行職務。
中    華    民    國    95    年    3     月    22    日
                  刑事第十五庭  法  官  林 海 祥
以上正本證明與原本無異
如不服本判決應於送達後10日內向本院提出上訴狀
                                書記官  陳 映 孜
中    華    民    國    95    年    3     月    22    日
附錄本案論罪科刑法條全文：
毒品危害防制條例第10條
施用第一級毒品者，處六月以上五年以下有期徒刑。
施用第二級毒品者，處三年以下有期徒刑。


司法院資訊處製作；財團法人民間司法改革基金會備份。
